【裁判字號】    95,簡上,548
【裁判日期】    950630
【裁判案由】    竊盜
【裁判全文】
臺灣高雄地方法院刑事判決             95年度簡上字第548號
上  訴  人  臺灣高雄地方法院檢察署檢察官
被      告  癸○○
被      告  戊○○
上列上訴人因被告等人竊盜案件，不服本院高雄簡易庭95年度簡
字第979 號中華民國95年2 月27日第一審判決（聲請簡易判決處
刑案號：95年度速偵字第59號），提起上訴，及移送併案審理（
同署94年度偵字第9761、8990、14207 號），本院管轄之第二審
合議庭認不得以簡易判決處刑，改依通常程序為第一審審判，判
決如下：
    主  文
原判決撤銷。
戊○○共同連續犯攜帶兇器竊盜罪，處有期徒刑壹年拾月。扣案
之破壞剪貳支、一字型螺絲起子及手電筒各壹支，均沒收。
癸○○免訴。
    事  實
一、戊○○前於民國94年間同因竊盜案件，甫經本院於94年12月
    30日以94年度易字第1965號判處有期徒刑9 月確定（尚未執
    行，未構成累犯），詎猶不知悔改，復獨自1 人基於意圖為
    自己不法所有之概括犯意，或與癸○○（另經本院判決免訴
    如後）間，共同基於前開犯意聯絡，先後於附表所示之時間
    、地點及方式，竊取同表所示燦坤實業股份有限公司（下稱
    燦坤公司）平等分店等被害人所有之財物，嗣先後：於附
    表編號3 行竊得手後，欲搬運到癸○○住處時，為警當場查
    獲；於同表編號6 行竊得手後，欲持竊得大同電鍋至高雄
    市○○區○○路與中華路口跳蚤市場銷贓時，為警當場查獲
    ，而循線查悉同表編號1 、2 、4 、5 號事實；於同表編
    號9 著手行竊時，遭嘉楠通信器材有限公司（下稱嘉楠公司
    ）陳張美津經由監視器發現報警當場查獲，而未得逞，另扣
    得戊○○所有行竊時攜帶在機車上破壞剪2 支，嗣循線查悉
    同表編號7 、8 號事實；2 人於同表編號10著手行竊時，
    適有員警上前查看，癸○○大喊示警，戊○○聞聲罷手，與
    癸○○欲駕車逃離之際，經警攔阻逮捕，未竊得財物，並扣
    得被告癸○○所有之一字型起子及手電筒各1 支。
二、案經高雄市政府警察局保安大隊報告臺灣高雄地方法院檢察
    署檢察官偵查後聲請以簡易判決處刑及燦坤公司（代理人壬○○、乙○○）、辛○○、己○○、甲○○、嘉楠公司（代
    理人陳張美津）、丙○○訴由同署檢察官併案上訴審理（併
    案報告機關：同局鹽埕、左營、小港分局）
    理  由
壹、被告戊○○撤銷改判部分：
一、訊據被告癸○○、戊○○2 人於警詢、偵查及審理中坦承不
    諱，核與證人即告訴人燦坤公司代理人壬○○、乙○○，告
    訴人辛○○、己○○、甲○○、嘉楠公司代理人陳張美津、
    丙○○，被害人庚○○、高輝營造工程股份公司代理人王祖
    恕於警詢中及證人壬○○、乙○○本院審理中證述被害情節
    明確（被害人警詢中陳述為被告以外之人於審判外陳述，當
    事人均同意得作為審理證據，依刑事訴訟法第159 條之5第1
    項規定，均有證據能力），復有贓物認領保管單6 紙（附表
    編號3 、4 、6 、8~ 10 所示犯行）、查獲現場相片數幀、
    燦坤公司店內錄影帶翻拍照片4 幀（附表編號1,2 所示犯行
    ）、車輛尋獲電腦輸入單1 紙（附表編號7 所示犯行）等附
    卷可稽，及被告邱志明所有行竊電線所用及行竊車號
    D2-0250 號汽車攜放在身之破壞剪2 支（附表編號7~9 所示
    犯行），被告癸○○所有供戊○○為附表編號10號入侵貨櫃
    屋行竊之一字型起子及手電筒各1 支扣案可證，足認被告2
    人自白核與事實相符，堪予採信。又被告戊○○固坦承附表
    編號4 所示併案犯行，惟辯稱：所竊滑板褲數量僅為扣案發
    還告訴人辛○○所領回之51件云云，惟查本件失竊滑板褲
    180 件係成箱裝放同時失竊乙節，業經告訴人辛○○於警詢
    時陳明在卷，則被告應無僅抽取其中51件行竊之理，應係1
    次將整箱滑板褲竊取之，其上開辯詞並不足採。綜上，本件
    事證明確，其竊盜犯行均堪認定，應依法論科。
二、論罪：
（一）按刑法第321 條第1 項第3 款之攜帶兇器竊盜罪，係以行
      為人攜帶兇器竊盜為其加重條件，此所謂兇器，其種類並
      無限制，凡客觀上足對人之生命、身體、安全構成威脅，
      具有危險性之兇器均屬之（最高法院79年台上字第5253號
      判例要旨參照）。經查，扣案破壞剪2 支（附表編號7~9
      號所示）及一字型起子1 支（附表編號10號所示），是鐵
      製品，有一定之重量，質地堅硬、前端尖銳，長約分別34
      公分、19公分，自可供兇器使用，業經本院當庭勘驗屬實
      ，有勘驗筆錄在卷可憑（本院審理卷第113 頁），客觀上
      均足以對人之身體、生命產生威脅，依前開判例見解，均
      應認係兇器。核被告戊○○所為，如附表編號1~6 號所示
      事實，係犯刑法第320 條第1 項之普通竊盜罪；同表編號
      7 、8 號所示事實，係犯同法第321 條第1 項第3 款攜帶
      兇器竊盜既遂罪；同表編號第9 號事實，係犯同法第321
      條第2 項、第1 項第3 款之攜帶兇器竊盜未遂罪；同表編
      號10號所示事實，係犯同法第321 條第2 項、第1 項第3
      款、第2 款之攜帶兇器毀壞門扇及安全設備竊盜未遂罪。
（二）上訴人95年偵字第9761號併案意旨固認附表編號1 、2 所
      示被告戊○○與癸○○竊盜筆記型電腦犯行係持螺絲起子
      為之，而認此部分犯行涉犯刑法第321 條第1 項第3 款攜
      帶兇器竊盜罪嫌，惟查被告戊○○與癸○○2 人均供述係
      徒手行竊，並未持器械為之，而證人即燦坤公司內惟店店
      員乙○○已到庭證明：其店中失竊之筆記型電腦係以蝶型
      螺絲鎖緊，確有徒手拆卸之可能乙節明確，至同公司平等
      店店員壬○○到庭雖稱：其店中失竊之筆記型電腦以小型
      八角螺絲鎖住，不易拆卸等語（本院審理卷第101 頁以下
      ），惟證人壬○○究未目擊被告行竊經過，尚難以其臆測
      之詞，遽認被告係持工具行竊，且現場監視錄影帶拍攝被
      告等人行竊畫面同未發現渠有持械器為之之情節，依罪疑
      惟輕原則，此部分加重要件事實即不能證明，被告戊○○
      應僅成立同法第320 條第1 項之普通竊盜罪，惟此部分犯
      罪事實，僅由上訴人促請併辦，與起訴效力不同，自不生
      變更起訴法條問題，附此敘明。
（三）被告戊○○、癸○○2 人間就同表編號1~3 、7~10所示犯
      行，有犯意聯絡及行為分擔，為共同正犯。又被告先後多
      次竊盜犯行，時間緊接，方法相似，犯基本構成要件相同
      之罪名，顯係基於概括犯意反覆為之，為連續犯，應依刑
      法第56條之規定，從一情節較重如附表編號8 所示之連續
      攜帶兇器竊盜罪論處（符合攜帶兇器之加重要件、為既遂
      犯、贓物價值較鉅），並加重其刑。
（四）雖公訴人僅就附表編號3 所示被告戊○○竊盜犯行聲請簡
      易判決處刑，然同表其餘編號所示犯罪事實（檢察官94年
      度偵字第9761、8990、14207 號），既與該部分有連續犯
      裁判上一罪之關係，已如上述，應為起訴效力所及，本院
      自應併予審究。
三、原審以被告罪證明確，依法論罪科刑，原非無見。惟因檢察
    官上開移送併辦部分，原審未及審究，即有未洽，檢察官上
    訴執上揭併辦部分未及審理，指摘原判決有不當之處，為有
    理由，應由本院將原判決予以撤銷改判。爰審酌被告戊○○
    正值青壯之年，本應尋求正途獲取所得，惟竟貪圖不法利益
    竊取他人財物，且有竊盜前科如事實欄所述，素行不佳，又
    本件多次為警查獲後，仍不知悔悟，一再從事竊盜犯行，且
    因所竊之筆記電腦、批發衣物、數位電線、自用汽車等物，
    均價值不菲，多數均已變賣，未能返還被害人，迄今復未賠
    償被害人損害，行為甚為不該，惟念其犯後尚知坦承大部分
    犯行，態度尚佳，部分贓物亦經被害人領回如前等一切情狀
    ，量處如主文所示之刑。
四、沒收：
（一）扣案破壞剪2 支，係被告邱志明所有，供如附表編號7~9
      所示行竊電線時攜帶在身之物；另扣案手電筒及一字型螺
      絲起子各1 支，分別係戊○○及共犯癸○○所有，供同表
      編號10號所示戊○○入侵貨櫃屋行竊犯行時，攜帶在身之
      兇器或供照明便利行竊所用之物，依刑法第38條第1 項第
      2 款規定及共犯共同負責原則，宣告沒收之。
（二）另於上開查獲時、地部分在被告戊○○所騎乘 SZN-798
      號機車內所扣得之鐵剪鉗子2 支、一字型起子1 支、手電
      筒2 支等物，固係其所有，惟供平日打零工所用工具，業
      據其供明在卷，並無法證明係供被告2 人如附表編號7~9
      號所示犯行行竊所用之物；另查獲時、地同時所扣案之
      十字形螺絲起子、破壞剪、老虎鉗，雖為被告癸○○所有
      ，然被告稱係生產工具，亦無證據證明與本件犯罪有關，
      均不予宣告沒收，附此敘明。
貳、癸○○撤銷改諭知免訴部分：
一、檢察官原聲請簡易判決處刑（95年度速偵字第59號）意旨略
    以：被告癸○○與戊○○，共同基於意圖為自己不法所有之
    犯意聯絡，於95年2 月4 日夜間9 時15分許，在高雄市三民
    區○○○路與中和街口，竊取被害人高輝營造工程股份有限
    公司所有之不銹鋼踏步48支，因認被告涉犯刑法第320 條第
    1 項之普通竊盜罪嫌等語。
二、按案件曾經判決確定者，應諭知免訴之判決，刑事訴訟法第
    302 條第1 款定有明文。此項原則關於實質上一罪或裁判上
    一罪，均有其適用。連續犯係裁判上一罪，其一部分犯罪事
    實曾經判決確定者，其效力當然及於全部，故檢察官復將其
    他部分重行起訴，亦應諭知免訴之判決（最高法院49年台非
    字第20號判例參照），而聲請簡易判決處刑，與起訴有同一
    之效力，刑事訴訟法第451 條第3 項亦有明文。又同一案件
    ，先後起訴，繫屬在先或得為審判法院判決時，繫屬在後或
    不得為審判之法院判決已確定者，應受該確定判決效力確定
    力之拘束，依一事不再理原則，仍應依上開規定，對繫屬在
    先之前訴為免訴判決（司法院大會官會議釋字第47號解釋意
    旨參照）
三、經查，被告癸○○上揭犯行經檢察官以前揭95年度偵字第
    22545 號聲請判決處刑，於95年2 月21日繫屬本院（樂股）
    後，以95年度簡字第979 號判處拘役50日（即原審判決，下
    略稱前案）。被告癸○○復因與綽號「文山」成年男子，共
    同基於上開竊盜之犯意聯絡，於95年2 月21日凌晨2 時50分
    許，在高雄市○○區○○街86號前，由癸○○把風，「文山
    」則持一字型螺絲起子1 支打破陳豐林所有停放該處車牌號
    碼UA-5643 號自用小客車車窗，行竊車內之小型切割器1 支
    之犯行，經檢察官另以95年偵字第6464號聲請簡易判決處刑
    ，於95年3 月21日同繫屬本院（遠股），並於95年5 月8 日
    以95年度簡字第1745號判處有期徒刑6 月確定在案（下略稱
    後案），有台灣高等法院被告前案紀錄表及本院95年度簡字
    第979 號、95年度簡字第1745號簡易判決各1 份在卷可按。
    又後案認定被告犯罪事實，與被告前案之犯罪事實，均為刑
    法之竊盜犯行，2 次犯行相距17日，時間緊接，且觸犯構成
    要件同一之罪名，顯係基於概括犯意反覆為之，而有連續犯
    之裁判一罪關係。再者，後案既經判決確定如前，前案所示
    犯罪事實另經上訴人以有其他連續竊盜犯行未及審酌為由提
    起併案上訴，尚未確定，揆諸前揭見解，自為後案確定判決
    既判力所及，應由本院就本件被告癸○○前案犯罪事實諭知
    免訴之判決。本件原審判決諭知被告罪刑，即無從維持，檢
    察官上訴意旨認原判決未及審酌其他併辦部分，固無理由（
    如後所述），惟原判決所述犯罪事實，既經後案判決效力所
    及，仍應由本院將原判決撤銷，並對被告癸○○諭知本件免
    訴判決。
四、末查，台灣高雄地方法院檢察署檢察官95年度偵字第9761,
    8990,11561,14207號上訴併案意旨略以：被告癸○○與戊○○共同基於意圖為自己不法所有之概括犯意聯絡，先後如附
    表編號1~2,7~10所示犯行，另與郭金山共同基於上開犯意聯
    絡，於95年4 月20日凌晨1 時許，在高雄市○○路與民族路
    口協進發建設公司倉庫內竊取水電工程電纜線等物，因認被
    告涉犯刑法第320 條第1 項、第321 條第1 項第3 款等竊盜
    罪嫌，且與本件原聲請簡易判決處刑之竊盜犯行間（95年度
    速偵字第59號），有連續犯裁判上一罪關係，原審未及審酌
    ，上訴請求予以併案審理云云，然前審判決被告癸○○部分
    既經本院撤銷，改諭免訴判決如前，此開上訴併案事實與經
    免訴判決之原聲請簡易判決處刑犯行間，即無以成立裁判上
    一罪關係，本院自無從予以併辦審理，應退回檢察官另為處
    理。
參、按對於簡易判決之上訴，準用刑事訴訟法第三編第一章及第
    二章之規定，管轄第二審之地方法院合議庭受理簡易判決上
    訴案件，應依通常程序審理，其認案件有刑事訴訟法第452
    條之情形者，應撤銷原判決，逕依通常程序為第一審判決，
    此為法院辦理刑事訴訟簡易程序案件應行注意事項第14項所
    明定。本件被告戊○○既經論罪科處有期徒刑1 年10月，被
    告癸○○另諭知免訴判決，均如前述，足認檢察官聲請簡易
    判決處刑均不適當，則公訴人原聲請簡易判決處刑之犯嫌，
    顯不合刑事訴訟法第449 條所定得以簡易判決處刑之案件，
    爰依同法第452 條之規定，逕依通常程序逕為第一審判決，
    附此敘明。
據上論斷，應依刑事訴訟法第455 之1 第1 項、第3 項、第369
條第2 項、第452 條、第364 條、第299 條第1 項前段、第302
條第1 款，刑法第28條、第56條、第321 條第1 項第3 款、第38
條第1 項第2 款，判決如主文。
本案經檢察官丁○○到庭執行職務。
中    華    民    國    95    年    6     月    30    日
                刑事第14庭  審判長法  官  蔡廣昇
                                  法  官  謝雨真
                                  法  官  林瑋桓
以上正本證明與原本無異。
如不服本判決，應於判決送達後10日內，向本院提出上訴狀。
中    華    民    國    95    年    6     月    30    日
                                  書記官  謝群育
附錄論罪科刑法條：
刑法第321條第1項第3款
犯竊盜罪而有左列情形之一者，處6 月以上、5 年以下有期徒刑
：
  三  攜帶兇器而犯之者。
附表：
┌──┬────┬────┬───┬────────┬────┬─────┐
│編號│犯罪時間│犯罪地點│被害人│   行 竊 方 式  │竊取財物│  備 註   │
│    │        │        │      │                │（單位：│          │
│    │        │        │      │                │新台幣）│          │
├──┼────┼────┼───┼────────┼────┼─────┤
│ 1  │95年1月6│高雄市三│燦坤公│由戊○○徒手搖撼│宏碁ACER│刑法第320 │
│    │日晚間9 │民區平等│司平等│展示架，鬆脫固定│-3303型 │條第1 項普│
│    │時2 分許│路171號 │店（代│八角型螺帽後，由│筆記型電│通竊盜罪；│
│    │        │燦坤平等│理人黃│癸○○徒手自架上│腦1台（ │95 偵9761 │
│    │        │店內    │健智）│取下筆記型電腦1 │價值約2 │雄檢移送併│
│    │        │        │      │台，塞入外套內夾│萬元）  │辦意旨書一│
│    │        │        │      │帶外出，予以竊取│        │(1)。      │
│    │        │        │      │，得手後持往十全│        │          │
│    │        │        │      │路跳蚤市場銷贓得│        │          │
│    │        │        │      │款6,000 元，朋分│        │          │
│    │        │        │      │花用殆盡。      │        │          │
│    │        │        │      │                │        │          │
│    │        │        │      │                │        │          │
├──┼────┼────┼───┼────────┼────┼─────┤
│ 2  │95年1月 │高雄市鼓│燦坤公│由戊○○徒手拆卸│華碩Z637│刑法第320 │
│    │10日中午│山區九如│司內惟│鐵架下方蝶型螺絲│40DD型筆│條第1 項普│
│    │11 時28 │四路875 │店（代│後，隨由癸○○徒│記型電腦│通竊盜罪；│
│    │分許    │號燦坤內│理人李│手取下架上筆記型│1台（價 │95偵9761  │
│    │        │惟店內  │秉方）│電腦1 台，塞入外│值約3萬7│雄檢移送併│
│    │        │        │      │套內夾帶外出，予│千元）  │辦意旨書一│
│    │        │        │      │以竊取。        │        │(2)        │
│    │        │        │      │                │        │。        │
│    │        │        │      │                │        │          │
│    │        │        │      │                │        │          │
├──┼────┼────┼───┼────────┼────┼─────┤
│ 3  │95年2月4│高雄市三│高輝營│戊○○、癸○○2 │不銹鋼踏│刑法第320 │
│    │日晚間9 │民區同盟│造工程│人共同徒手搬運行│步48支（│條第1項普 │
│    │時15分許│三路與中│股份公│竊得手          │市價約2 │通竊盜罪；│
│    │        │和街口前│司（代│                │萬4千元 │95速偵59，│
│    │        │「高輝營│理人王│                │）      │（原95年簡│
│    │        │造工程股│祖恕）│                │        │979 號簡易│
│    │        │份有限公│      │                │        │判決）。  │
│    │        │司」所擺│      │                │        │          │
│    │        │放貨櫃之│      │                │        │          │
│    │        │工地旁  │      │                │        │          │
│    │        │        │      │                │        │          │
├──┼────┼────┼───┼────────┼────┼─────┤
│ 4  │95年2月 │高雄市三│辛○○│戊○○騎乘機車( │滑板褲1 │刑法第320 │
│    │13日20時│民區恆豐│      │車牌號碼不詳)至 │箱(180件│條第1項普 │
│    │        │街286號 │      │該店前，乘無人注│        │通竊盜罪；│
│    │        │緯勝服裝│      │意之際，以徒手搬│        │95偵9761雄│
│    │        │行      │      │取滑板褲1箱，以 │        │檢移送併辦│
│    │        │        │      │機車載走竊取。  │        │意旨書一(3)│
│    │        │        │      │                │        │。        │
│    │        │        │      │                │        │          │
│    │        │        │      │                │        │          │
│    │        │        │      │                │        │          │
│    │        │        │      │                │        │          │
├──┼────┼────┼───┼────────┼────┼─────┤
│ 5  │95年2月 │高雄市三│庚○○│戊○○在該店前見│衣物4箱 │刑法第320 │
│    │13日22時│民區重慶│      │上開自小客貨車停│（700多 │條第1項普 │
│    │        │街41號泛│      │放該處，車窗玻璃│件，價值│通竊盜罪；│
│    │        │亞服飾批│      │破裂，即乘機徒手│約15萬元│95偵9761雄│
│    │        │發店外（│      │伸入車內搬運竊取│）      │檢移送併辦│
│    │        │所停放車│      │衣物。          │        │意旨書一(4)│
│    │        │牌號碼  │      │                │        │。        │
│    │        │ZM-9435 │      │                │        │          │
│    │        │號自小客│      │                │        │          │
│    │        │貨車上）│      │                │        │          │
├──┼────┼────┼───┼────────┼────┼─────┤
│ 6  │95年2月 │高雄市三│己○○│戊○○在該店面騎│大同電鍋│刑法第320 │
│    │16日14時│民區九如│      │樓乘無人注意之際│2台（價 │條第1項普 │
│    │20分許  │二路452 │      │，徒手竊取電鍋。│值3,200 │通竊盜罪；│
│    │        │號名勵企│      │                │元）    │95偵9761雄│
│    │        │業股份有│      │                │        │檢移送併辦│
│    │        │限公司所│      │                │        │意旨書一(5)│
│    │        │經營之店│      │                │        │。        │
│    │        │面騎樓  │      │                │        │          │
├──┼────┼────┼───┼────────┼────┼─────┤
│ 7  │95年3 月│高雄市左│甲○○│戊○○攜帶其所有│車號D2-0│刑法第321 │
│    │5 日凌晨│營區忠貞│      │客觀上足供兇器使│250號自 │條第1項第3│
│    │2 時許；│街6 號前│      │用之扣案破壞剪2 │小貨車1 │款加重竊盜│
│    │        │        │      │支，騎乘車號    │部（價值│罪；      │
│    │        │        │      │SZN-798 號機車搭│約10萬元│95偵8990  │
│    │        │        │      │載癸○○至高雄市│）；    │雄檢移送併│
│    │        │        │      │左營區○○路與忠│        │辦意旨書。│
│    │        │        │      │言路口附近，推由│        │          │
│    │        │        │      │癸○○下手，以自│        │          │
│    │        │        │      │備鑰匙竊取甲○○│        │          │
│    │        │        │      │所有停放該處自小│        │          │
│    │        │        │      │貨車得手。      │        │          │
├──┼────┼────┼───┼────────┼────┼─────┤
│ 8  │同上稍後│高雄市左│嘉楠公│癸○○駕駛上開車│數位電纜│刑法第321 │
│    │某時許  │營區德威│司(陳 │號D2-0250 號贓車│線6捆（ │條第1項第3│
│    │        │街5 號前│張美津│前往同市區○○街│價值約75│款加重竊盜│
│    │        │ (嘉楠通│)     │3 號前與戊○○會│萬元）  │罪；      │
│    │        │信器材有│      │合後，再共同駛往│        │95偵8990  │
│    │        │限公司) │      │嘉楠公司，共同持│        │雄檢移送併│
│    │        │        │      │戊○○所有客觀上│        │辦意旨書。│
│    │        │        │      │足供兇器使用之扣│        │          │
│    │        │        │      │案破壞剪2 支，將│        │          │
│    │        │        │      │公司內堆放之數位│        │          │
│    │        │        │      │電纜線6 捆推至後│        │          │
│    │        │        │      │方停車場，再以破│        │          │
│    │        │        │      │壞剪剪下電纜線，│        │          │
│    │        │        │      │得手後以該車載往│        │          │
│    │        │        │      │同市三民區中華二│        │          │
│    │        │        │      │路53號舊貨商以  │        │          │
│    │        │        │      │15,000元出賣予李│        │          │
│    │        │        │      │振雄（另經本院以│        │          │
│    │        │        │      │95年簡字3354號判│        │          │
│    │        │        │      │處拘役50日），所│        │          │
│    │        │        │      │得現金2 人朋分花│        │          │
│    │        │        │      │用並將該車棄置高│        │          │
│    │        │        │      │雄市○○區○○路│        │          │
│    │        │        │      │與大連街口。    │        │          │
├──┼────┼────┼───┼────────┼────┼─────┤
│ 9  │95年3月 │同上嘉楠│嘉楠公│戊○○、癸○○2 │電纜2捆 │刑法第321 │
│    │22日凌晨│通信器材│司(陳 │人持上開破壞剪前│（價值約│條第2 項、│
│    │4 時許  │有限公司│張美津│往上址嘉楠公司處│28萬元）│第1 項第3 │
│    │        │址      │)     │著手竊取該公司所│，未得手│款加重竊盜│
│    │        │        │      │有之電纜2 捆，經│        │未遂罪；  │
│    │        │        │      │報警當場查獲未得│        │95 偵8990 │
│    │        │        │      │逞。            │        │雄檢移送併│
│    │        │        │      │                │        │辦意旨書。│
│    │        │        │      │                │        │          │
│    │        │        │      │                │        │          │
│    │        │        │      │                │        │          │
├──┼────┼────┼───┼────────┼────┼─────┤
│ 10 │95年5 月│高雄市小│丙○○│癸○○駕駛上開贓│未得手  │刑法第321 │
│    │19日凌晨│港區高坪│      │車搭載戊○○到該│        │條第2項、 │
│    │0 時40分│52街與高│      │處，推由戊○○持│        │第1項第3款│
│    │許。    │坪27街口│      │手電筒照明，以董│        │、第2款之 │
│    │        │處之林允│      │偉俊所有、客觀可│        │攜帶兇器、│
│    │        │東所有之│      │供兇器使用之一字│        │毀壞門扇及│
│    │        │貨櫃屋。│      │形起子毀壞該貨櫃│        │安全設備竊│
│    │        │        │      │屋門鎖、門框後，│        │盜未遂罪；│
│    │        │        │      │入內欲竊取丙○○│        │95偵14207 │
│    │        │        │      │置放於貨櫃屋內之│        │雄檢移送併│
│    │        │        │      │建築工具，翻尋財│        │辦意旨書。│
│    │        │        │      │物之際，癸○○則│        │          │
│    │        │        │      │坐在該未熄火之車│        │          │
│    │        │        │      │內把風，因有員警│        │          │
│    │        │        │      │上前查看，癸○○│        │          │
│    │        │        │      │大喊示警，戊○○│        │          │
│    │        │        │      │聞聲自貨櫃屋跑上│        │          │
│    │        │        │      │車，癸○○欲駕車│        │          │
│    │        │        │      │逃離之際，經警攔│        │          │
│    │        │        │      │阻逮捕，未竊得財│        │          │
│    │        │        │      │物。            │        │          │
└──┴────┴────┴───┴────────┴────┴─────┘


司法院資訊處製作；財團法人民間司法改革基金會備份。
